臺灣臺北地方法院民事裁定
111年度消債全字第7號
聲  請  人  劉柏群  


上列聲請人因消費者債務清理事件，聲請保全處分，本院裁定如
下：
    主  文
聲請駁回。
    理  由
一、按法院就更生或清算之聲請為裁定前，得因利害關係人之聲
    請或依職權，以裁定為下列保全處分：㈠債務人財產之保全
    處分。㈡債務人履行債務及債權人對於債務人行使債權之限
    制。㈢對於債務人財產強制執行程序之停止。㈣受益人或轉得
    人財產之保全處分。㈤其他必要之保全處分。前項保全處分
    ，除法院裁定開始更生或清算程序外，其期間不得逾60日；
    必要時，法院得依利害關係人聲請或依職權以裁定延長一次
    ，延長期間不得逾60日，消費者債務清理條例（下稱消債條
    例）第19條第1、2項分別定有明文。又法院就更生或清算之
    聲請為裁定前，為防杜債務人之財產減少，維持債權人間之
    公平受償及使債務人有重建更生之機會，有依債權人、債務
    人或其他利害關係人之聲請或依職權為一定保全處分之必要
    （消債條例第19條立法理由參照）。是法院就清算之聲請為
    裁定前，自應依債務人之財產狀況，就保全處分對債務人清
    算目的達成之促進，及保全處分實施就相關利害關係所生影
    響，兼顧債權人權益，避免債務人惡意利用保全處分，阻礙
    債權人行使權利，或作為延期償付手段之可能性，綜合比較
    斟酌，決定有無以裁定為保全處分之必要。又依消債條例第
    112條規定，法院裁定開始清算程序前，對於債務人之財產
    有質權、抵押權、留置權或其他擔保物權者，就其財產有別
    除權。有別除權之債權人得不依清算程序行使其權利。
二、本件聲請意旨略以：聲請人即債務人已提出消債條例之清算
    聲請，然聲請人財產經債權人聲請強制執行（本院110年度
    司執字第58645號拍賣抵押物強制執行事件；下稱系爭執行
    事件），爰依消債條例第19條規定，聲請停止系爭執行事件
    之強制執行程序等語。
三、經查，本件聲請人聲請清算，現由本院以111年度消債補字
    第219號受理在案。聲請人主張其財產現遭系爭執行事件強
    制執行一節，經本院調閱該執行卷宗，該案乃聲請人名下之
    門牌號碼臺北市○○區○○街0000號4樓房地（下稱系爭房地）
    之普通抵押權人即債權人鄭錦淵、紀倍宗、陳燕雪、楊威鎮
    （下稱鄭錦淵等四人）持拍賣抵押物確定裁定對系爭房地聲
    請強制執行，並經本院執行處通知最高限額抵押權人即債權
    人合作金庫商業銀行（下稱合庫商銀）行使債權，經該行具
    狀陳報債權在案。是依上開條文規定，鄭錦淵等四人及合庫
    商銀之抵押債權受償順序本優於普通債權人，無停止執行程
    序以達債權人公平受償之考量，況消債條例既已將有擔保或
    有優先權之債權人排除在清算程序之外，此等債權人行使權
    利即不受債務人聲請清算而受影響；又縱法院對於有擔保或
    優先權之債權人所聲請之強制執行准予保全處分，該有擔保
    或優先權之債權人，仍得依辦理消費者債務清理事件應行注
    意事項第11點第4項規定，聲請變更或撤銷保全處分，故法
    院所為准予保全處分裁定即無法達成保全之目的，顯無實益
    。
四、綜上，本件既難認聲請人經強制執行之系爭房地有何需保全
    處分之必要情形存在，聲請人聲請保全處分，請求停止系爭
    執行事件之強制執行程序，核無理由，應予駁回，爰裁定如
    主文。　　
中　　華　　民　　國　　111 　年　　6 　　月　　7 　　日
                  民事第二庭  法　官　林伊倫
以上正本係照原本作成。
如不服本裁定應於送達後10日內向本院提出抗告狀，並繳納抗告
費新臺幣1,000元。　　　
中　　華　　民　　國　　111 　年　　6 　　月　　7 　　日
                              書記官　黃品蓉